

# HODA EL KHAYDER

### CONTACT

+33 7 58 88 11 03



hoda.elkhayder@gmail.com

lle de France, Mobilité Nationale

# COMPÉTENCES

- Microsoft Office, Google Workspace, Canva
- Analyse de données, Analyse de marché, Segmentation Client
- Gestion de projet
- Marketing opérationnel et stratégique

# **QUALITÉS**

- Problem solving, curiosité, enthousiasme, leadership
- Autonomie, adaptabilité et flexibilité
- Esprit d'analyse, prise d'initiative, sens de l'écoute,

### INTÉRÊTS

# Appétences pour :

- Biodiversité et durabilité
- Développement durable (Agenda 2030 des Nations Unies des ODDs)
- Entrepreneuriat social
- Nouvelles technologies

# LANGUES

• Français : Bilingue

 Anglais: Bilingue, TOEIC 900/990 (janv 2022)

• Arabe: Bilingue

**Polyglotte** et diplômée en commerce et management international, avec **un** an et demi d'expérience professionnelle en France et à l'international.

Je souhaite mettre mon expertise au service de **projets stratégiques**, en collaboration avec les équipes internes et les parties prenantes. Passionnée par les thématiques **environnementales** et le **développement durable**, je suis motivée à contribuer à des initiatives ayant un impact positif.

**Rigoureuse, analytique et curieuse**, je résous des problématiques complexes tout en proposant des solutions innovantes.

## **EXPÉRIENCE PROFESSIONNELLE**

## Chargée de Marketing Analytique BENEFRALUX

Mondial Relay | Lille, France | Oct.2022 - Oct.2023

- **Segmentation** client; Réalisation de **benchmarks**, Veille concurrentielle et d'**études de marché** (+15 études)
- Participation à la mise en place de la nouvelle **gouvernance** interne et préparation de la documentation associée
- Conception des parcours clients pour le projet Expérience Client
- Contribution au pilotage des négociations et prospections de partenaires pour l'offre "Packaging réutilisable"

#### Consultante en Stratégie Maghreb

BIESTERFELD | Ile de France | Mai.2022 - Août.2022

- Étude de cas : Implantation de la filiale au Maroc, avec contribution au **pilotage** d'un portefeuille projet de **200k euros**
- Analyse du marché et des coûts d'implantation pour construire des stratégies adaptées
- Recueil des retours via l'organisation et l'animation de 18 rencontres professionnelles (VoC & VoS) et organisation de mes déplacements à l'international (Tunisie et Maroc)
- Réalisation d'une étude chiffrée pour élaborer une **analyse financière** alignée à la stratégie d'implantation.
- Restitution écrite et orale des résultats de l'étude en anglais
- **Résultat obtenu**: BIESTERFELD est installée au Maroc grâce à l'une de mes propositions stratégiques

#### FORMATION

#### MBA en Commerce et Management à l'International

Institut Supérieur de Commerce International de Dunkerque-Côte d'Opale | 2021-2023

Double diplôme avec l'Université de Littoral Côte-d'Opale

Echange Universitaire sur la Biodiversité et la Durabilité

Université de Gothenburg (#4 en Suède) | Juillet-Août2023